【裁判字號】    88,易,5374
【裁判日期】    890114
【裁判案由】    竊盜
【裁判全文】
~W2Z2;臺灣高雄地方法院刑事判決~W1Z1;         八十八年度易字第五三七四號
    公  訴  人  臺灣高雄地方法院檢察署檢察官
    被      告  甲○○
右列被告因竊盜案件，經檢察官提起公訴（八十八年度偵字第二０五０三號），本院
判決如左：
    主  文
甲○○竊盜，累犯，處有期徒刑陸月。
    事  實
一、甲○○前曾有違反動產擔保交易法、竊盜等前科，又於民國八十二年間因竊盜案
    件經法院判處有期徒刑一年六月確定，入監執行，甫於八十五年三月五日執行完
    畢，猶不知悔改，竟意圖為自己不法之所有，於八十八年八月十三日晚上八時三
    十許（起訴書誤載為九時三十八分許），在高雄市三民區○○○路科學工藝博物
    館前，竊取馮淑美所有置於車牌號碼ＰＭＯ─０六八號機車置物箱內之手提包一
    只（內有馮淑美所有之華信銀行信用卡一枚、NOKIA牌6150型紅色行動電話一具
    《出廠編號0000000000000、價值新台幣一萬一千五百元》、哈電族隨身卡一枚
    ，及其男友洪煜欣有之華南銀行提款卡、彰化銀行提款卡、港務局通行證、汽車
    駕駛執照各一枚等物）。嗣馮淑美發覺被竊情事，乃報警處理，旋於同日晚上九
    時三十分許，在上開科學工藝博物館前為警查獲甲○○，並從其身上起獲其所竊
    得之行動電話一具（已發還馮淑美）。
二、案經高雄市政府警察局三民第二分局移送臺灣高雄地方法院檢察署檢察官偵查起
    訴。
    理  由
一、訊據被告甲○○固不否認於右揭時地為警自其身上起獲被害人馮淑美所失竊之行
    動電話一具等情，惟矢口否認有何竊盜犯行，辯稱：該具行動電話係其向一名年
    籍不詳之陌生男子以四千元購買云云。經查：右揭失竊事實，業據被害人馮淑美
    迭於警訊及偵審時指述綦詳，並有贓物領據一紙在卷可稽。再者，行動電話之買
    賣涉及門號過戶及電話費繳納之問題，則被告對於出賣者之身分，理應知之甚詳
    ，何以全然不知？況且，被害人馮淑美失竊未及一小時後，即為警在現場附近查
    獲被告，並從其身上起獲上開行動電話等情，業據被害人馮淑美指述明確，則一
    般竊賊竊得他人財物後，為避免遭警查緝，衡情理應極盡隱匿贓物之能事，豈有
    可能在現場公然兜售贓物。凡此，足徵被告上開所辯與常情有違，顯係事後卸責
    之詞，不足採信。事證明確，被告右揭犯行，洵堪認定。
二、核被告所為，係犯刑法第三百二十條第一項之竊盜罪。查被告前曾於八十二年間
    因竊盜案件經法院判處有期徒刑一年六月確定，入監執行，並於八十五年三月五
    日執行完畢，此有臺灣高雄地方法院檢察署刑案資料查註紀錄表在卷可按，其於
    執行完畢後五年之內，再犯有期徒刑以上之本罪，係屬累犯，應依刑法第四十七
    條之規定，加重其刑。爰審酌被告前已有違反動產擔保交易法、多次竊盜等前科
    （見前開刑案查註紀錄表），素行不佳，猶不知警惕，再次犯案，及犯後猶飾詞
    圖卸，未見悔悟之念等情狀，量處如主文所示之刑，以資懲儆。
據上論斷，應依刑事訴訟法第二百九十九條第一項前段，刑法第三百二十條第一項、
第四十七條，罰金罰鍰提高標準條例第一條前段，判決如主文。
中      華      民      國      八十九      年      一    月    十四    日
                                    臺灣高雄地方法院刑事第七庭
                                        法  官    陳正禧
右正本證明與原本無異。
如不服本判決，應於判決送達後十日內，向本院提出上訴狀。
                                        書記官 林豐富
中    華    民    國      八十九      年      一      月      十七      日
附錄本判決論罪之法條：
刑法第三百二十條第一項
意圖為自己或第三人不法之所有，而竊取他人之動產者，為竊盜罪，處五年以下有期
徒刑、拘役或五百元以下罰金。
意圖為自己或第三人不法利益，而竊佔他人之不動產者，依前項之規定處斷。
前二項之未遂犯罰之。


司法院資訊處製作；財團法人民間司法改革基金會備份。
